Achref Kachti

Ingénieur Business Intelligence

Tunis, Tunisie +216 93948649 achref.kachti@esprit.tn LinkedIn

PROFIL

Je suis ingénieur en informatique spécialisé en Business Intelligence, certifié par Microsoft, doté d'une solide expérience dans la collecte des besoins, la conception et le développement de solutions BI pour des entreprises de différents secteurs. Passionnée par l'exploration de données et la création de tableaux de bord dynamiques.

EXPÉRIENCE

Développeur - Consultant Business Intelligence

Mars 2023 – A présent

Metam

Création des solutions analytiques complètes pour les clients utilisateurs de l'ERP Microsoft D365:

- Collaboration avec les parties prenantes pour recueillir et documenter les besoins de l'entreprise.
- Utilisation des requêtes SQL avancées pour extraire et transformer des données de diverses sources.
- Modélisation et misz en œuvre des processus ETL avec Azure Synapse Analytics et Azure Data Factory.
- Conception et mise en œuvre des modèles tabulaires Azure Analysis Services.
- Identification et développement des KPIs, assurant la cohérence avec les objectifs stratégiques.
- Création des expressions DAX complexes et des transformations Power query.
- Conception et développement des rapports interactifs à l'aide de Microsoft Power BI.
- Construction des pipelines CI/CD dans Azure DevOps.
- Livraison des documentations complètes et des supports de formation pour faciliter l'adoption.
- Assurer le suivi du client en livrant le travail achevé à chaque sprint.

Réalisation d'un projet de R&D visant à intégrer des alternatives open-source à Power BI et Azure Synapse:

- Conception et mise en œuvre de pipelines ETL dans Mage à l'aide de Python et de SQL.
- Développement de rapports sur les ventes, les achats et RH à l'aide de requêtes SQL dans Metabase.
- Direction de l'équipe dans l'adoption et l'utilisation efficace de Mage et Metabase.

Instructeur Business Intelligence - Temps partiel

Nov 2023 - A présent

GOMYCODE

Fournir aux futurs professionnels une solide formation en Business Intelligence:

- Organiser des sessions d'introduction sur la Business Intelligence.
- Faciliter et encadrer la compréhension des meilleures pratiques de développement de projets.
- Organiser des réunions et des suivis pour contrôler et améliorer les progrès des étudiants.

Développeur Business Intelligence

lanv 2022 - Févr 2023

Digital Identity

Développement et mise en œuvre d'une solution de prise de décision dans le secteur de la vente au détail, entraînant une augmentation de 20 % des ventes:

- Préparation des exigences fonctionnelles et commerciales pour le développement de rapports.
- Conception, modélisation et mise en œuvre de l'entrepôt de données à l'aide de SQL Server.
- Extraction de données à partir de différentes sources, transformation et chargement avec Talend.
- Mise en œuvre d'un cube OLAP multidimensionnel avec SSAS et création de requêtes MDX complexes.
- Utilisation des algorithmes d'exploration de données de Python pour analyser les données.

- Élaboration et développement des rapports interactifs à l'aide de Microsoft Power Bl.
- Développement et mise en œuvre de rapports à l'aide d'ASP.NET et Angular.

Stage Data Analyst

DSI ESPRIT

Juin 2021 - Août 2021

Contribution à l'optimisation des processus de sélection des candidats, permettant d'améliorer l'efficacité du recrutement:

- Réalisation de vastes activités de web scraping pour collecter des CV de diverses plateformes en ligne.
- Développement et mise en œuvre d'un script Python pour extraire les compétences pertinents des CV.
- Utilisation de techniques avancées de prétraitement des données pour encoder les informations extraites.
- Conception et création d'un rapport dynamique à l'aide de Power BI, fournissant aux recruteurs des informations en temps réel sur les compétences des candidats et leur aptitude à occuper des postes spécifiques.

Stage Développeur Business Intelligence

Févr 2021 - Juin 2021

Comité Générale des Assurances - CGA

Développement et mise en œuvre d'une solution d'aide à la décision pour les compagnies d'assurance:

- Modélisation d'une infrastructure d'entrepôt de données robuste et évolutive à l'aide de PostgreSQL.
- Orchestration les processus ETL à l'aide de Talend.
- Développement des analyses descriptives et prédictives avec Python, en utilisant des algorithmes d'exploration de données et en atteignant une précision de prédiction de 80%.
- Conception et développement des tableaux de bord à l'aide de Power Bl.

EDUCATION

Diplôme d'Ingénieur en Informatique - Business Intelligence

Ecole Supérieure Privée d'Ingénierie et de Technologie - ESPRIT

CERTIFICATIONS

Microsoft Certified: Micros	oft Power BI Data Ana	lyst PL-300	Mai 2024
-----------------------------	-----------------------	-------------	----------

Microsoft

Microsoft Certified: Azure Enterprise Data Analyst Associate DP-500 Mai 2023

Microsoft

Microsoft Certified: Azure Data Fundamentals DP-900 Avr 2023

Microsoft

COMPÉTENCES

Visualisation des données Power BI, SQL Server Reporting Services "SSRS, Metabase

Analyse des données SQL Server Analysis Services "SSAS", R, Python

Inégration des données Talend, SQL Server Integration Services "SSIS", Azure Synapse Analytics, Mage AI

SGBD SQL Server, MySQL, PostgreSQL, phpMyAdmin

Langage de programmation C, C++, C#, Java, JavaScript, TypeScript

LANGUES

Arabe Native Français Courant Anglais Courant